# 采购旧设备的入账问题？

提问人：qisimao 时间：2017-02-27 14:51:26
企业向关联单位采购旧设备，按采购设备的净值入账，折旧是按剩余使用年限继续计提折旧，企业对购买的旧设备未进行过评估，该部分设备属于较专业的生产加工设备，在使用过程中损耗情况较低。问题一，该部分旧设备在确认入账后是否要重新调整使用年？问题二，如对使用年限进行调整，在无外部评估的情况下，如何确定未来的使用年限？

回答人：chenyiwei
1 、应根据取得时该资产的实际保养状况、相关技术进步和产品市场需求情况等有形和无形损耗因素，合理估计剩余使用寿命，作为折旧年限，且后续每年末还需按照固定资产准则规定进行定期复核调整。 2 、企业应当建立和完善对设备的管理和状态评估等制度，由生产技术、设备管理曾责任部门定期检查设备状况，并提出报告，作为上述定期复核调整的证据。审计中对此须注意执行利用专家工作程序。